【裁判字號】    88,上易,3274
【裁判日期】    890119
【裁判案由】    業務侵占等
【裁判全文】
台灣高等法院台中分院刑事判決              民國八十八年度上易字第三二七四號
    上  訴  人  台灣彰化地方法院檢察署檢察官
    上  訴  人
    即  被  告  蔡豐州
右上訴人因被告侵占等案件，不服台灣彰化地方法院中華民國八十八年十月十三日第
一審判決（八十七年度易字第一一三二號，起訴案號：台灣彰化地方法院檢察署八十
七年度偵緝字第七○號、八十七年度偵字第三六八七號、八十七年度偵字第三七八二
號），提起上訴，本院判決如左：
    主      文
原判決關於竊盜及執行刑部分，均撤銷。
丁○○竊盜，累犯，處有期徒刑參月。
其他上訴駁回。
上開撤銷改判及駁回上訴部分所處之刑，應執行有期徒刑拾月，罰金伍仟元，罰金如
易服勞役，以參佰元折算壹日。
    事      實
一、蔡豐州曾因竊盜案件，於民國（下同）八十五年十一月十四日經本院判處有期徒
    刑三月，於同年十二月十八日確定，於八十六年七月一日執行完畢。未知悛改，
    於八十六年十一月五日，受僱在台中市○○路二五一號川泓洗車場擔任汽車美容
    師時，拾得王金桂遺失，發票人陳俊錡，付款人亞太商業銀行，帳號五一八一〡
    ○○，票號ＡＢ0000000，票載發票日八十六年十一月十日，金額新台幣
    （下同）九萬元之支票一張後，竟因自己生活困苦，頓起貪念，而意圖為自己不
    法之有，將前開支票侵占入己，並即離職，嗣於提示前開支票時，因乙○○已將
    前開支票掛失止付而遭退票。又因受僱於丙○○在雲林縣麥寮鄉六輕工業區內擔
    任粗工，而自八十七年二月一日起，持有丙○○交付已繳銷車牌，車身號碼為一
    四六○○○＊00000000號紅色自用小客車一部（原車牌號碼ＱＺ〡四四
    三六號），供其駕載其他工人往返工地與宿舍使用。竟意圖為自己不法之所有，
    於同年月六日下午六時許，將前開業務上所持有之自用小客車侵占入己，不告而
    別駛離前開工地，得手後即供自己駕用。復因慮及前開自用小客無車牌，易遭警
    取締查緝，又意圖為自己不法之所有，於同年月十日，在台中市○區○○街二五
    四之六號附近，以上開丙○○車內之小鈑手一支（未足為兇器），竊取陳惠貞所
    有自用小客車上所掛號碼ＭＹ─五○五三號車牌二面，得手後轉掛於上開丙○○
    所有之紅色自用小客車上，以障人耳目。迄至同年五月九日十時五十分許，在彰
    化縣福興鄉萬豐村萬豐巷三號前為警查獲。
二、案經彰化縣警察局溪湖暨鹿港分局報請台灣彰化地方法院檢察署檢察官偵查起訴
    。
    理      由
一、右開犯罪事實，迭據被告於警訊及檢察官、原審訊問時，供承不諱，核與被害人
    乙○○、丙○○與證人即被害人陳惠貞之夫戊○○於警訊、檢察官訊問時證述之
    被害情節相合，並有遺失票據申報書影本一份、贓物認領保管單二紙、車輛竊盜
    、車牌失竊資料個別查詢報表、車籍作業系統〡查詢認可資料二份及前開掛有失
    竊車牌二面之丙○○所有紅色自用小客車之相片在卷可稽。被告自白與事實相符
    ，本件事證明確，被告犯行堪予認定。
二、(一)核被告所為，係犯刑法第三百三十七條侵占遺失物罪、第三百三十六條第二項
    業務侵占罪及第三百二十條第一項竊盜罪。(二)又被告曾於八十五年間犯竊盜罪經
    本院判處有期徒刑三月確定，於八十六年七月一日執行完畢，有台灣彰化地方法
    院檢察署刑案資料查註紀錄表與本院被告全國前案紀錄表附卷可按，五年內復犯
    前開有期徒刑以上之竊盜與業務侵占罪，應各論以累犯，依法加重其刑。(三)原審
    對被告予以論罪科刑，固非無見，惟查原判決就竊盜部分，既論以累犯，卻處有
    期徒刑二月，於法有違，被告上訴固無理由，惟檢察官認原判決關於竊盜部分判
    決有所違誤，於此部分即有理由，應由本院將原判決此部分及執行刑部分予以撤
    銷改判。(四)至於侵占遺失物罪、業務侵占罪之部分，原審認被告罪證明確，適用
    刑法第三百三十七條、第三百三十六條第二項、第四十二條第二項、第四十七條
    、罰金罰鍰提高標準條例第一條前段、第二條之規定，並審酌被告之素行犯罪動
    機、手段及犯罪後之態度等一切情狀，分別量處罰金五千元、有期徒刑八月，並
    諭知罰金易服勞役之折算標準，其認事用法，核無違誤，量刑亦屬妥適。被告以
    量刑過重為由，就該等部分上訴，即無理由，應予駁回。(五)被告所犯上開三罪，
    犯意各別，行為互殊，犯罪構成要件不同，應予分論併罰，上開撤銷改判及駁回
    上訴部分所處之刑，應執行有期徒刑十月、罰金五千元，罰金如易服勞役以三百
    元折算一日。
三、被告經合法傳喚無正當理由未到庭，爰不待其陳述而為判決。
四、據上論斷，應依刑事訴訟法第三百六十九條第一項前段、第三百六十四條、第二
    百九十九條第一項前段、第三百六十八條、第三百七十一條，刑法第三百二十條
    第一項、第五十一條第五款、第四十二條第二項、第四十七條，罰金罰鍰提高標
    準條例第一條前段、第二條，判決如主文。
本案經檢察官甲○○到庭執行職務。
中      華      民      國    八十九    年      一      月      十九    日
                                  台灣高等法院台中分院刑事第八庭
                                        審判長法  官  羅  得  村
                                              法  官  劉  榮  服
                                              法  官  林  輝  煌
右正本證明與原本無異。
不得上訴。
                                              書記官  劉  恒  宏
中      華      民      國    八十九    年      一      月      十九    日
附錄論罪科刑法條
刑法第三百二十條
意圖為自己或第三人不法之所有，而竊取他人之動產者，為竊盜罪，處五年以下有期
徒刑、拘役或五百元以下罰金。
意圖為自己或第三人不法利益，而竊佔他人之不動產者，依前項之規定處斷。
前二項之未遂犯罰之。
刑法第三百三十六條
對於公務上或因公益所持有之物，犯前條第一項之罪者，處一年以上七年以下有期徒
刑，得併科五千元以下罰金。
對於業務上所持有之物，犯前條第一項之罪者，處六月以上五年以下有期徒刑，得併
科三千元以下罰金。
前二項之未遂犯罰之。
刑法第三百三十七條
意圖為自己或第三人不法之所有，而侵占遺失物、漂流物或其他離本人所持有之物者
，處五百元以下罰金。
                                                                        Ｄ


司法院資訊處製作；財團法人民間司法改革基金會備份。
